臺灣高雄地方法院刑事判決　　　　　　　 96年度易字第290號
公　訴　人　臺灣高雄地方法院檢察署檢察官
被　　　告　丙○○
　　　　　　　　　　號
　　　　　　　　　　另案羈押.
上列被告因傷害等案件，經檢察官提起公訴（95年度偵緝字第35
26號、第3546號），被告就被訴事實為有罪之陳述，經本院合議
庭裁定由受命法官獨任進行簡式審判程序，本院判決如下：
    主  文
丙○○動產擔保交易之債務人，意圖不法之利益，將標的物出質
，致生損害於債權人，處有期徒刑月，如易科罰金，以銀元
佰元即新臺幣玖佰元折算壹日；又犯傷害罪，處拘役伍拾伍日，
如易科罰金，以銀元佰元即新臺幣玖佰元折算壹日。
    事實及理由
一、本件犯罪事實及證據，除證據中補充：被告丙○○於本院審
    理時之自白（見本院卷第18、27頁）外，餘均引用檢察官起
    訴書之記載（如附件）。
二、按行為後法律有變更者，適用行為時之法律。但行為後之法
    律有利於行為人者，適用最有利於行為人之法律，刑法第2
    條第1 項定有明文。另於比較時應就罪刑有關之共犯、未遂
    犯、想像競合犯、牽連犯、連續犯、結合犯，以及累犯加重
    、自首減輕暨其他法定加減原因（如身分加減）與加減比例
    等一切情形，本於統一性及整體性原則，綜其全部罪刑之結
    果而為比較（最高法院民國95年5 月23日第8 次刑事庭會議
    決議內容參照）。查被告行為後，如附表所示之法律業經變
    更，並於95年7 月1 日施行，玆經比較結果，裁判時法並未
    較為有利，從而應依刑法第2 條第1 項前段規定，適用行為
    時法。核被告所為，係犯動產擔保交易法第38條「動產擔保
    交易之債務人，意圖不法之利益，將標的物出質，致生損害
    於債權人」罪及刑法第277 條第1 項傷害罪。上開所犯2 罪
    間，犯意各別，行為互殊，應分論併罰。爰審酌被告前無犯
    罪前科紀錄，有臺灣高等法院被告前案紀錄表1 份附卷可按
    ，素行尚佳，其以動產抵押方式向告訴人台新銀行借款新臺
    幣（下同）65萬元後，於繳納2 期款項（每期18,422元）即
    未再繼續繳款，且在價金未付清之前，即將標的物出質，致
    告訴人台新銀行追索無著，被告所為自應受有相當非難。又
    其另持磚塊傷害告訴人甲○○，致告訴人甲○○受有頭皮裂
    傷、頭部外傷之傷害。被告犯後坦承上開違反動產擔保交易
    法、傷害犯行，尚未與告訴人台新銀行、甲○○達成和解及
    其犯罪之動機、目的、智識程度、生活狀況等一切情狀，分
    別量處如主文所示之刑，並均諭知易科罰金之折算標準，以
    資懲儆。
據上論斷，應依刑事訴訟法第273 條之1 第1 項、第284 條之1
、第299 條第1 項前段、第310 條之2 、第454 條第2 項，動產
擔保交易法第38條，刑法第11條前段、第2 條第1 項前段、第27
7 條第1 項、第41條第1 項前段（行為時），罰金罰鍰提高標準
條例第1 條前段、第2 條（行為時），現行法規所定貨幣單位折
算新臺幣條例第2 條，判決如主文。
本案經檢察官乙○○到庭執行職務。
中　　華　　民　　國　　96　　年　　2 　　月　　14　　日
                  鳳山刑事第一庭  法　官  林永村
如不服本判決，應於判決送達後10日內，向本院提出上訴狀。
以上正本證明與原本無異。
中　　華　　民　　國　　96　　年　　2　　 月　　14　　日
                                  書記官　李祥銘
附表：
┌──┬───────┬───────┬───────┬────┐
│比較│行為時法（95年│裁判時法（95年│比較結果      │備註    │
│內容│7 月1 日前之刑│7 月1 日生效後│              │        │
│    │罰法律）      │之刑罰法律）  │              │        │
├──┼───────┼───────┼───────┼────┤
│刑法│罰金：（銀元）│罰金：新臺幣10│裁判時法罰金刑│        │
│第33│1 元以上。    │00元以上，以百│之最低度刑提高│        │
│條第│              │元計算之。    │為新臺幣1000元│        │
│5 款│              │              │。是以行為時法│        │
│    │              │              │較有利於被告。│        │
├──┼───────┼───────┼───────┼────┤
│易科│刑法第41條：犯│刑法第41條：犯│裁判時法刪除易│        │
│罰金│最重本刑為5 年│最重本刑為5 年│科罰金時，需具│        │
│之宣│以下有期徒刑以│以下有期徒刑以│備「因身體、教│        │
│告及│下之刑之罪，而│下之刑之罪，而│育、職業或家庭│        │
│折算│受6 個月以下有│受6 個月以下有│之關係或其他正│        │
│標準│期徒刑或拘役之│期徒刑或拘役之│當事由，執行顯│        │
│    │宣告，因身體、│宣告者，得以新│有困難者」之限│        │
│    │教育、職業、家│臺幣1000元、20│制，似以裁判時│        │
│    │庭之關係或其他│00 元 或3000元│法對被告有利；│        │
│    │正當事由，執行│折算1 日，易科│惟觀今司法實務│        │
│    │顯有困難者，得│罰金。但確因不│對於被告是否宣│        │
│    │以1 元以上3 元│執行所宣告之刑│告得易科罰金，│        │
│    │以下折算1 日，│，難收矯正之效│實無以「因身體│        │
│    │易科罰金。但確│，或難以維持法│、教育、職業或│        │
│    │因不執行所宣告│秩序者，不在此│家庭之關係或其│        │
│    │之刑，難收矯正│限。          │他正當事由，執│        │
│    │之效，或難以維│罰金罰鍰提高標│行顯有困難者」│        │
│    │持法秩序者，不│準條例第2 條刪│等情狀為考量。│        │
│    │在此限。      │除。          │而裁判時法易科│        │
│    │罰金罰緩提高標│              │罰金折算標準已│        │
│    │準條例第2 條前│              │由銀元100 、20│        │
│    │段：依刑法第41│              │0 、300 元即新│        │
│    │條易科罰金或第│              │台幣300 、600 │        │
│    │42條第2 項易服│              │、900 元，提高│        │
│    │勞役者，均就其│              │為以新台幣1,00│        │
│    │原定數額提高為│              │0 元、2,000 元│        │
│    │100 倍折算1 日│              │、3,000 元折算│        │
│    │。            │              │1日 ，綜合觀之│        │
│    │現行法規所定貨│              │，行為時法對被│        │
│    │幣單位折算新臺│              │告較為有利。  │        │
│    │幣條例第2 條。│              │              │        │
├──┴───────┴───────┴───────┴────┤
│比較結果：                                                    │
│裁判時法均未較有利於被告。從而，應依刑法第2 條第1 項前段規定適│
│用行為時之法律。                                              │
└───────────────────────────────┘
附錄本判決論罪之法條：
動產擔保交易法第38條
動產擔保交易之債務人，意圖不法之利益，將標的物遷移、出賣
、出質、移轉、抵押或為其他處分，致生損害債權人者，處3 年
以下有期徒刑、拘役或科或併科6 千元以下之罰金。
中華民國刑法第277條
（普通傷害罪）
傷害人之身體或健康者，處3 年以下有期徒刑、拘役或1 千元以
下罰金。
犯前項之罪因而致人於死者，處無期徒刑或7 年以上有期徒刑；
致重傷者，處3 年以上10年以下有期徒刑。
